臺灣士林地方法院刑事判決　　　　　　　 100年度訴字第42號
公　訴　人　臺灣士林地方法院檢察署檢察官
被　　　告　張峻彰
選任辯護人　陳君沛律師
上列被告因毒品危害防制條例等案件，經檢察官提起公訴（99年
度偵字第14407 號），本院判決如下：
    主  文
張峻彰所犯如附表一各欄所示之罪，共壹拾柒罪，均累犯，各處
如附表一各欄所示之有期徒刑，並分別諭知如附表一所示之從刑
；應執行有期徒刑捌年陸月，扣案之行動電話壹支（含門號0000
000000號SIM 卡壹張）及未扣案之販賣第二級毒品所得共計新臺
幣伍仟元均沒收，其中販賣第二級毒品所得部分如全部或一部不
能沒收時，以其財產抵償之。其餘被訴部分無罪。
    事  實
一、張峻彰（綽號「小張」）前於民國98年間因傷害案件，經臺
    灣臺北地方法院（起訴書誤載為臺灣士林地方法院，應予更
    正）以98年度（起訴書誤載為99年度，應予更正）簡字第38
    50號判決處有期徒刑2 月確定，於99年6 月30日易科罰金執
    行完畢，猶不知悔改，明知甲基安非他命係毒品危害防制條
    例第2 條第2 項第2 款列管之第二級毒品，依法不得販賣、
    持有，竟自友人張斯傑處，以每半兩第二級毒品甲基安非他
    命新臺幣（下同）2 萬元之價格，2 度購得1 兩第二級毒品
    甲基安非他命共計4 萬元後，另行基於意圖營利而販賣第二
    級毒品甲基安非他命之犯意，持用行動電話門號0000000000
    號，而為下列行為：
  (一)販賣甲基安非他命予陳銘斌（綽號「阿斌」）部分：
  1.於99年8 月12日下午4 時52分、5 時30分、6 時9 分、6 時
    28分、6 時39分許，與陳銘斌所持用行動電話門號00000000
    00號聯繫後，在其臺北市○○區○○街78巷12號住處，以1,
    000 元之價格，販賣重量約0.5 公克至0.6 公克之甲基安非
    他命1 包予陳銘斌（惟陳銘斌尚未交付此部分購毒款項）。
  2.於99年8 月17日下午3 時58分、3 時59分、6 時7 分、6 時
    55分、7 時4 分許，與陳銘斌所持用行動電話門號00000000
    00號聯繫後，在其臺北市○○區○○街78巷12號住處，以1,
    000 元之價格，販賣重量約0.5 公克至0.6 公克之甲基安非
    他命1 包予陳銘斌（惟陳銘斌尚未交付此部分購毒款項）。
  3.於99年8 月23日晚間9 時58分、10時5 分、10時6 分、同月
    24日凌晨0 時、0 時15分、0 時17分、0 時26分、0 時27分
    、1 時3 分、1 時52分許，與陳銘斌所持用行動電話門號00
    00000000號聯繫後，在其臺北市○○區○○街78巷12號住處
    ，以1,000 元之價格，販賣重量約0.5 公克至0.6 公克之甲
    基安非他命1 包予陳銘斌（惟陳銘斌尚未交付此部分購毒款
    項）。
  4.於99年8 月29日上午9 時5 分、9 時7 分、9 時8 分、9 時
    10分、9 時17分、9 時21分、9 時22分許，與陳銘斌所持用
    行動電話門號0000000000號聯繫後，在其臺北市○○區○○
    街78巷12號住處，以1,000 元之價格，販賣重量約0.5 公克
    至0.6 公克之甲基安非他命1 包予陳銘斌（惟陳銘斌尚未交
    付此部分購毒款項）。
  5.於99年9 月5 日晚間7 時47分、8 時17分、8 時18分、9 時
    21分、9 時25分、9 時26分許，與陳銘斌所持用行動電話門
    號0000000000號聯繫後，在其臺北市○○區○○街78巷12號
    住處，以3,000 元之價格，販賣重量約0.5 公克至0.6 公克
    之甲基安非他命2 包予陳銘斌（其中1 包係陳銘斌為鍾明達
    代購，惟陳銘斌均尚未交付此部分購毒款項）。
  6.於99年9 月13日晚間6 時6 分、6 時51分、7 時3 分、7 時
    24分、8 時7 分、8 時10分、10時47分、11時3 分許，與陳
    銘斌所持用行動電話門號0000000000號聯繫後，在其臺北市
    ○○區○○街78巷12號住處，以1,000 元之價格，販賣重量
    約0.5 公克至0.6 公克之甲基安非他命1 包予陳銘斌（惟陳
    銘斌尚未交付此部分購毒款項）。
  7.於99年10月16日下午3 時21分、5 時37分、5 時39分、晚間
    10時37分、10時39分、10時40分、10時56分許，與陳銘斌所
    持用行動電話門號0000000000號聯繫後，在其臺北市○○區
    ○○街78巷12號住處，以1,000 元之價格，販賣重量約0.5
    公克至0.6 公克之甲基安非他命1 包予陳銘斌（惟陳銘斌尚
    未交付此部分購毒款項）。
  (二)販賣甲基安非他命予鍾明達（綽號「小胖」）部分：
  1.於99年7 月27日晚間10時5 分、11時10分、同月28日凌晨0
    時40分、0 時51分、1 時5 分許，與鍾明達所持用行動電話
    門號0000000000號、0000000000號聯繫後，在其臺北市○○
    區○○街78巷12號住處，以1,000 元之價格，販賣重量不詳
    之甲基安非他命1 包予鍾明達，嗣鍾明達於99年8 月12日付
    清前開購毒款項。
  2.於99年7 月28日晚間6 時41分許，與鍾明達所持用行動電話
    門號0000000000號聯繫後，在其臺北市○○區○○街78巷12
    號住處，以1,000 元之價格，販賣重量不詳之甲基安非他命
    1 包予鍾明達，嗣鍾明達於99年8 月12日付清前開購毒款項
    。
  3.於99年8 月12日晚間7 時44分、7 時47分、8 時7 分、10時
    35分、10時56分許，與鍾明達所持用行動電話門號00000000
    00號、市內電話（02）00000000號聯繫後，在其臺北市○○
    區○○街78巷12號住處，以1,000 元之價格，販賣重量不詳
    之甲基安非他命1 包予鍾明達（惟鍾明達尚未交付此部分購
    毒款項）。
  4.於99年8 月23日晚間7 時28分、7 時31分、7 時42分、7 時
    59分許，與鍾明達所持用行動電話門號0000000000號聯繫後
    ，在其臺北市○○區○○街78巷12號住處，以1,000 元之價
    格，販賣重量0.1 公克至0.2 公克之甲基安非他命1 包予鍾
    明達。
  5.於99年9 月2 日晚間9 時44分許，與鍾明達所持用行動電話
    門號0000000000號聯繫後，在其臺北市○○區○○街78巷12
    號住處，以1,000 元之價格，販賣重量0.1 公克至0.2 公克
    之甲基安非他命1 包予鍾明達（同時亦出售甲基安非他命1
    包予陳銘斌），鍾明達並以儲值網路遊戲1,000 元抵付前開
    價款。
  6.於99年10月14日下午1 時50分、3 時4 分、晚間9 時10分許
    ，與鍾明達所持用市內電話（02）00000000號聯繫後，於當
    晚9 時40分許，在其臺北市○○區○○街78巷12號住處，以
    1, 000元之價格，販賣重量0.1 公克至0.2 公克之甲基安非
    他命1 包予鍾明達（惟鍾明達尚未交付此部分購毒款項）。
  7.於99年10月15日晚間11時、11時41分、同月16日凌晨0 時32
    分、0 時36分許，與鍾明達所持用行動電話門號0000000000
    號聯繫後，在王庶傑位於新北市○○區○○路1 段291 巷2
    弄6 號4 樓租屋處，以1,00 0元之價格，販賣重量0.1 公克
    至0.2 公克之甲基安非他命1 包予鍾明達（惟鍾明達尚未交
    付此部分購毒款項）。
  (三)販賣甲基安非他命予王庶傑（綽號「阿仔」）部分：
  1.於99年8 月25日晚間7 時37分、7 時39分、7 時40分、8 時
    53分、8 時54分、9 時30分許，與王庶傑所持用行動電話門
    號0000000000號、0000000000號聯繫後，在王庶傑位於新北
    市○○區○○路1 段291 巷2 弄6 號4 樓租屋處，以1,000
    元之價格，販賣重量約0.6 公克至0.7 公克之甲基安非他命
    1 包予王庶傑。
  2.於99年8 月27日晚間10時58分、8 月28日凌晨0 時13分、0
    時17分、0 時20分、0 時22分、0 時29分、0 時32分、0 時
    43分、0 時47分、0 時50分、0 時52分、2 時1 分、2 時3
    分、3 時18分、3 時34分、3 時37分許，與王庶傑所持用行
    動電話門號0000000000號聯繫後，在王庶傑位於新北市○○
    區○○路1 段29 1巷2 弄6 號4 樓租屋處，以1,000 元之價
    格，販賣重量約0. 6公克至0.7 公克之甲基安非他命1 包予
    王庶傑。
  3.於99年9 月12日晚間7 時20分許，與王庶傑所持用行動電話
    門號0000000000號聯繫後，於當日晚間10時許，在王庶傑位
    於新北市○○區○○路1 段29 1巷2 弄6 號4 樓租屋處，以
    1, 000元之價格，販賣重量約0. 6公克至0.7 公克之甲基安
    非他命1 包予王庶傑（惟王庶傑尚未交付此部分購毒款項）
    。
  (四)嗣於99年11月2 日晚間5 時30分許，在其上開臺北市○○區
    ○○街78巷12號4 樓住處，為警查扣張峻彰所有供本次販賣
    第二級毒品甲基安非他命所用之行動電話1 支（含SIM 卡門
    號0000000000號1 張），查悉張峻彰共17次販賣第二級毒品
    犯行。
二、案經臺北市政府警察局移送臺灣士林地方法院檢察署檢察官
    偵查起訴。
    理  由
甲、有罪部分：
壹、實體方面：
一、按被告以外之人於審判外之言詞或書面陳述，除法律有規定
    者外，不得作為證據，刑事訴訟法第159 條第1 項固有明文
    。惟被告以外之人於審判外向法官所為之陳述，得為證據，
    被告以外之人於偵查中向檢察官所為之陳述，除顯有不可信
    之情況者外，得為證據；又被告以外之人於審判外之陳述，
    雖不符刑事訴訟法第159 條之1 至第159 條之4 之規定，而
    經當事人於審判程序同意作為證據，法院審酌該言詞陳述作
    成時之情況，認為適當，亦得為證據，當事人、代理人或辯
    護人於法院調查證據時，知有第159 條第1 項不得為證據之
    情形，而未於言詞辯論終結前聲明異議者，視為有前項之同
    意，同法第159 條之1 、第159 條之5 亦有明文。經查：
  (一)證人陳銘斌、鍾明達、王庶傑於偵查中向檢察官所為之陳述
    ，業經具結，又無顯有不可信之情況，依據刑事訴訟法第15
    9 條之1 第2 項之規定，自得作為證據。
  (二)行動電話門號0000000000號（為被告張峻彰所持用）、0000
    000000號（為證人陳銘斌持用）、0000000000號、00000000
    00號（以上為證人鍾明達所持用）、0000000000號、000000
    0000號（以上為證人王庶傑所持用）之通訊監察譯文雖屬傳
    聞證據，然公訴人、被告、辯護人迄至言詞辯論終結前均不
    爭執其證據能力（見本院卷第16頁、第87頁正反面），亦未
    再聲明異議，本院審酌上開證據資料製作時之情況，尚無違
    法不當及證明力明顯過低之瑕疵，亦認為以之作為證據應屬
    適當，揆諸刑事訴訟法第159 條之5 之規定，亦認前揭證據
    資料均有證據能力。
貳、實體方面：
一、訊據被告張峻彰固坦認於上開時地交付第二級毒品甲基安非
    他命予證人陳銘斌、鍾明達、王庶傑3 人，並就前揭犯罪事
    實一、(二)1.2.4.部分及一、(三)1.2.部分，向鍾明達、王庶傑
    收取各1,000 元款項之事實，惟矢口否認販賣第二級毒品甲
    基安非他命之犯行，辯稱：伊僅為轉讓第二級毒品甲基安非
    他命，縱有收取金錢部分，亦未賺取其中價差云云，辯護人
    則為被告辯護稱：被告與證人間均屬好友，且有共同施用毒
    品之習慣，因被告有取得毒品之管道，才會透過被告取得較
    為便宜之毒品，況且被告並未刻意記帳，亦不計較有無交付
    金錢，足見被告並無營利之意圖乙節，經查：
  (一)證人陳銘斌於偵查及本院審理程序中證稱：伊有使用行動電
    話門號0000000000號，伊綽號為「阿斌」，被告綽號為「小
    張」，使用行動電話門號0000000000號，伊曾多次向被告購
    買甲基安非他命，價格為1,000 元，重量為0.5 公克至0.6
    公克，但都先欠著錢；於99年8 月12日晚間6 時許，伊下班
    時過去被告家樓下，向被告購買價值約1,000 元之甲基安非
    他命，被告是從樓上丟甲基安非他命下來，這次有於譯文中
    提及「可以差1 嗎」；99年8 月17日晚間7 時許，也有在被
    告樓下向其購買價值約1,000 元之甲基安非他命，被告也是
    從家中丟的，通話中伊有講到「要從廁所那邊」；99年8 月
    24 日 凌晨伊也有在被告家樓下，向其購買價值約1,000 元
    之甲基安非他命，被告一樣從家中廁所丟甲基安非他命下來
    ；99年8 月29日上午9 時，因當天伊不用上班，有到被告家
    樓下向其購買價值約1,000 元之甲基安非他命；99年9 月2
    日也有與鍾明達一起去找被告拿甲基安非他命2 包；99年9
    月5 日伊有到被告家樓下，向被告購買甲基安非他命2 包，
    其中1 包為鍾明達要伊幫忙拿的，伊忘記鍾明達有無拿1,00
    0 元給伊；99年9 月13日晚間近11時許，伊有到被告家樓下
    ，也是用「差1 」之方式向被告購買甲基安非他命，被告也
    是從家中廁所窗戶丟下來，伊有在譯文中提到「房間那邊沒
    辦法丟」；99年10月16日晚間11時許，伊有在被告家樓下，
    以「用差的」方式向被告購買甲基安非他命1 包，被告從其
    家中丟甲基非他命，伊也在譯文中提及「方便跟你差1 嗎」
    ；又伊於譯文中提及之「差1 」，均意指伊向被告拿取甲基
    安非他命，並欠1,000 元等語（見偵卷第117 頁至第123 頁
    、本院卷第44頁背面至第48頁）。
  (二)證人鍾明達於偵查及本院審理程序中證稱：伊有使用行動電
    話門號0000000000號、0000000000號，伊綽號為「小胖」，
    被告綽號為「小張」，伊於99年7 月27日下班時，在被告住
    處樓下，向其購買價值約1,000 元之甲基安非他命；99 年7
    月28日晚間6 時許，也是在伊下班時在被告住處樓下向其購
    買價值約1,000 元之甲基安非他命；99年8 月12日晚間10時
    ，也有在被告住處樓下，向其購買價值約1,000 元之甲基安
    非他命，並返還先前所積欠之2,000 元；99年8 月23日晚間
    ，在被告住處樓下向其購買甲基安非他命1 小包，重量約0.
    1 公克至0.2 公克，伊給被告1,000 元；99年9 月2 日晚間
    9 時，也有在被告住處樓下，伊與陳銘斌一起去向被告購買
    甲基安非他命，伊拿到甲基安非他命1 小包，重量約0.1 公
    克至0.2 公克，伊以1,000 元儲值網路遊戲之方式抵付價款
    ；99年9 月5 日那次，伊有要陳銘斌幫忙向被告購買甲基安
    非他命，該次價格為1,000 元，伊應該有拿錢給陳銘斌，但
    伊不會問陳銘斌有無將該款項交給被告；99年10月14日晚間
    9 時40分許，在被告住處樓下，向被告購買價值約1,000 元
    之甲基安非他命1 包，重量約0.1 公克至0.2 公克，但錢先
    欠著；99年10月15日晚間11時至12時許，伊在汐止市某處，
    購買價值約1,000 元之甲基安非他命1 包，重量約0.1 公克
    至0.2 公克，但錢也先欠著，而99年10月16日與同月15日該
    次為同一次交易等語（見偵卷第108 頁至第113 頁、本院卷
    第48頁背面至第51頁背面）。
  (三)證人王庶傑於偵查及本院審理程序中證稱：伊有使用行動電
    話門號0000000000號、0000000000號，伊綽號為「阿仔」，
    被告持用行動電話門號0000000000號，伊於99年8 月25日晚
    間，在伊先前新北市○○區○○路1 段291 巷2 弄6 號4 樓
    租屋處，向被告購買重量約0.6 公克至0.7 公克之甲基安非
    他命，並給被告1,000 元，那次伊有喝酒，被告有伊住處鑰
    匙，來了之後就把伊搖醒；99年8 月28日凌晨3 、4 時許，
    也在伊前開汐止租屋處，向其購買重量約0.6 公克至0.7 公
    克之甲基安非他命，伊也給被告1,000 元；99年9 月12日晚
    間10時許，也有在伊前開汐止租屋處，向被告購買重量約
    0.6 公克至0.7 公克之甲基安非他命，因為那次伊沒有錢，
    被告並未向伊收錢等語（見偵卷第192 頁之3 至第195 頁、
    本院卷第73頁至第79頁）。
  (四)證人張斯傑於本院審理程序中證稱：伊曾2 次提供被告甲基
    安非他命，每次半兩2 萬元，伊不知道被告有無將毒品提供
    給他人，伊也曾聽被告說過在販賣甲基安非他命等語（見本
    院卷第31頁至第33頁）。
  (五)此外，復有如附表二所示之通訊監察譯文足以佐證前開證人
    所述，以及被告扣案之行動電話1 支（含SIM 卡門號000000
    0000號1 張）可資為憑。
  (六)至證人陳銘斌雖於本院審理程序時改稱：伊與被告交情很好
    ，也與被告一起出錢買毒品，費用均是被告先出云云（見本
    院卷第44頁背面至第48頁），惟證人陳銘斌歷次於警詢、偵
    查中絲毫未曾提及與被告合資購買毒品之事（見偵卷第21頁
    至第31頁、第117 頁至第123 頁），均係明確證稱向被告購
    買毒品，嗣後改稱如前，難謂無疑，且對照證人陳銘斌與被
    告間通訊監察譯文，該等內容不僅未予提及合資購買甲基安
    非他命，或各自出資比例、分配毒品數量等相關合資事宜，
    反而證人陳銘斌屢稱要向被告「差1 」，而其亦明確證稱「
    差1 」即為欠1,000 元，倘渠2 人果屬合資購買毒品，證人
    陳銘斌又何需以欠款之方式向被告取得甲基安非他命，顯見
    其應係向被告購買甲基安非他命，而賒欠本應給付之毒品價
    款，其上開改稱顯然與事實不符，況且，證人自承與被告交
    情良好，於偵查中更表明仍賒欠被告毒品價款，希望開庭不
    要與被告碰面，否則會極為尷尬一情（見偵卷第123 頁），
    益可見證人係顧及與被告之交誼，而於本院審理程序之際刻
    意改為前開虛妄不實之陳述，則此部分證詞自難採憑。
  (七)而證人鍾明達雖於本院審理程序時改稱：伊與被告交情良好
    ，於十餘歲時已認識，而被告稱認識朋友可取得較便宜之甲
    基安非他命，不用被賺差價，故伊、被告、陳銘斌3 人各自
    出資合買，價格則是以購買時之行情價格決定，伊等均是分
    批把錢給張峻彰，都是先拿毒品再給錢，有錢時也可能先給
    云云（見本院卷第48頁背面至第51頁背面），查證人鍾明達
    數度於警詢及偵查中作證（見偵卷第34頁至第44頁、第108
    頁至第113 頁），然該等內容均明白證稱向被告「購買」甲
    基安非他命，而非「合資」購得甲基安非他命，證人鍾明達
    為一年逾30歲之成年人，有其年籍資料在卷可稽，焉有可能
    無法區分「購買」及「合資」之差別，且觀之其與被告間通
    訊監察譯文，亦隻字未曾提及共同合資購買甲基安非他命，
    或各自出資比例、分配毒品數量等相關合資事宜，而無從佐
    證其上開改稱屬實，況且，證人鍾明達前於偵查中自承因認
    識十餘年，故不希望與被告同庭相見一節（見偵卷第109 頁
    ），足認證人鍾明達顯有因與被告交誼深厚，而於當庭作證
    時故為虛偽不實證述之高度可能性，且證人鍾明達陳稱與被
    告合資購買之期間為99年6 月至同年9 月，經本院追問與起
    訴書所載購毒時間顯然有異，又見機改稱（見本院卷第50頁
    背面），顯然其心極虛，更遑論本院再行提示其於偵查中之
    證述內容，並指明當時證稱為「購買」而非「合買」時，證
    人鍾明達則又改稱偵查中所述亦無不實（見本院卷第51頁背
    面），足見其為維護被告而證詞搖擺不定，其前開改稱之證
    詞可信度之低，至為灼然。
  (八)另證人王庶傑雖於本院審理程序時改稱：99年8 月25日、同
    月28日、99年9 月12日伊與被告一起集資，並由被告出面購
    買甲基安非他命，再原價交付給伊，也有一起共同施用毒品
    云云（見本院卷第73頁至第79頁），然證人王庶傑於警詢及
    偵查中均明白證稱向被告「購買」毒品（見偵卷第175 頁至
    第180 頁、第192 頁之3 至第19 5頁），其於警詢中更指稱
    經友人介紹認識，得知被告有辦法拿到毒品，並可針對與被
    告間通訊監察譯文指出買受毒品之經過（見偵卷第176 頁至
    第177 頁），所述與通訊監察譯文內容均屬相符一致，是其
    嗣後刻意改稱如上，難謂無特意迴護被告之嫌，況且，經本
    院向證人王庶傑確認以其年紀、經驗何以不能分別「購買」
    、「集資」之差異，證人王庶傑竟仍答稱「我不曉得」（見
    本院卷第78頁背面），不僅違背一般經驗法則，益徵其上開
    改稱虛偽非真，當無可採。
  (九)至起訴書附表編號2 （即前開犯罪事實一、(一)2.）雖記載被
    告於99年8 月17日下午5 時許販賣甲基安非他命予陳銘斌，
    然核之證人陳銘斌之證述（見偵卷第122 頁），以及渠2 人
    所持用之行動電話門號0000000000號、0000000000號通訊監
    察譯文之時點可知（見附表二(一)2.），被告應係於99年8 月
    17日晚間7 時許與陳銘斌交易，是起訴書此部分記載顯然有
    誤，應予更正。
  (十)另起訴書附表編號5 （即前開犯罪事實一、(一)5.）雖記載被
    告於99年9 月5 日中午12時許販賣甲基安非他命予陳銘斌，
    然核之前開證人陳銘斌、鍾明達之證述（見本院卷第47頁、
    第51頁），以及被告及證人陳銘斌所持用之行動電話門號00
    00000000號、0000000000號之通訊監察譯文中稱「加小胖的
    」及通話時間點（見附表二(一)5.），該次顯係陳銘斌向被告
    一併購買其與鍾明達之甲基安非他命（此部分乃屬同一事實
    ，並無侵害數法益之裁判上一罪關係，故僅更正起訴事實）
    ，且實際交易時間應為當日晚間9 時許，起訴書此部分顯然
    漏載及誤載，應予補正及更正。
  (十一)再起訴書附表編號8 （即前開犯罪事實一、(二)1.）記載被告
    於99年7 月27日夜間販賣甲基安非他命予鍾明達，惟詳為比
    對被告與鍾明達所持用行動電話門號0000000000號、000000
    0000號之通訊監察譯文時點（見附表二(二)1.），渠2 人自當
    日晚間10時5 分、11時10分、同月28日凌晨0 時40分、0 時
    51分、1 時5 分均有通話，且語意連貫，前3 通對話均為向
    被告詢問購毒之事，後2 通對話中被告則要求證人鍾明達於
    到達時告知，而證人鍾明達於99年7 月28日凌晨1 時5 分到
    達並通知被告，足認渠2 人交易之時點應為99年7 月28日凌
    晨1 時許，起訴書竟誤載如前，自應予以更正。
  (十二)又起訴書附表編號12（即前開犯罪事實一、(二)5.）記載被告
    於99年9 月2 日晚間9 時許販賣甲基安非他命予鍾明達，然
    對照證人陳銘斌、鍾明達之證述（見本院卷第47頁、第50頁
    背面至第51頁背面），以及被告、證人鍾明達所持用之行動
    電話門號0000000000號、0000000000號之通訊監察譯文之內
    容（見附表二(二)5.），顯然渠2 人一同向被告購買甲基安非
    他命（此部分亦屬同一事實，並無侵害數法益之裁判上一罪
    關係，故僅更正起訴事實），證人鍾明達並以儲值網路遊戲
    1,000 元抵付前開毒品之價款，起訴書並未詳為比對，自屬
    有誤，此部分亦應予以更正。
  (十三)起訴書附表編號14（即前開犯罪事實一、(二)7.）記載被告於
    99 年10 月15日夜間、同月16日凌晨，在新北市汐止市販賣
    甲基安非他命予鍾明達，依照被告於偵查及本院程序中自承
    （見偵卷第156 頁、審查卷第39頁），以及被告、證人鍾明
    達所持用之行動電話門號0000000000號、0000000000號之通
    訊監察譯文（見附表二(二)7.），則該次販賣地點應為證人王
    庶傑位於新北市○○區○○路1 段291 巷2 弄6 號4 樓之租
    屋處，此部分被告既已於偵查中自承在卷，起訴書仍略載如
    前，亦應補正。
  (十四)此外，被告固然向張斯傑2 度購得各半兩之甲基安非他命，
    嗣後又出售予陳銘斌、鍾明達、王庶傑等3 人，然遍核卷內
    資料，並無證據可資證明被告於向張斯傑購買毒品之際，主
    觀上即具有出售營利之意圖，是此部分僅能認定被告係購買
    毒品之後，另行起意將毒品出售予陳銘斌等3人。
  (十五)再者，犯罪事實一、(一)5.部分，證人鍾明達固然證稱：已將
    99年9 月5 日購買毒品之款項交予陳銘斌（見本院卷第51頁
    背面），然證人陳銘斌卻證稱：伊忘記該次鍾明達有無拿錢
    給伊（見本院卷第48頁），而被告陳稱該次未曾自陳銘斌處
    取得款項（見本院卷第90頁），是不能排除陳銘斌已自鍾明
    達處取得購毒款項，卻未交付予被告之可能性，故此部分無
    從認定被告已取得鍾明達於99年9 月5 日之購毒價款，併此
    敘明。
  (十六)綜上，被告確有於上開時、地販賣第二級毒品甲基安非他命
    予陳銘斌、鍾明達、王庶傑共17次之事實，應堪以認定。
二、被告及辯護人雖以前詞置辯：
  (一)查被告自承：伊毒品來源為張斯傑，曾拿過兩次各半兩甲基
    安非他命，張斯傑總共向伊收取4 萬元（見99年度聲羈字第
    411 號卷第7 頁、偵卷第18頁、本院卷第89頁），此部分亦
    經證人張斯傑證稱在卷（見本院卷第31頁背面），而詳細計
    算被告取得前開毒品之價格，則其每公克甲基安非他命取得
    之單價為1,067 元（2 萬元除以1 兩即18.75 公克，小數點
    後四捨五入），對照被告販賣給陳銘斌、鍾明達、王庶傑之
    價格分為每各0.1 公克至0.2 公克、0.6 公克至0.7 公克，
    價格即1,000 元，則被告每次對渠3 人售出甲基安非他命時
    ，顯然有所獲利，其仍辯稱乃原價交付，並無賺取價差云云
    ，自不可採；再者，被告多次自承：案發當時無業，亦無收
    入等情（見偵卷第152 頁、本院卷第88頁正反面），竟能2
    度向張斯傑以高達2 萬元之價格取得半兩甲基安非他命，並
    容許陳銘斌、鍾明達、王庶傑等人積欠購毒價款，則其顯然
    從交付毒品予渠3 人之間獲有利益，此再觀諸被告於警詢中
    坦認自張斯傑處取得毒品，經販賣獲得收入後再償還款項給
    張斯傑（見偵卷第18頁），以及其與張斯傑於99年8 月10日
    下午2 時56分、3 時12分通訊監察譯文之簡訊內容（見偵卷
    第79頁），張斯傑稱「你是不是都沒在賺錢啊，不然怎麼兩
    三個星期都沒錢啊」，被告則回稱「有錢啊！想說等阿斌拿
    給我，我在一次拿多一點給你」，完全吻合一致，更可佐證
    被告確以基於營利之意圖，販賣毒品予陳銘斌、鍾明達、王
    庶傑3 人，並因此獲有利益，至為明確。
  (二)另辯護人則為被告辯護稱：被告與證人間均屬好友，且有共
    同施用毒品之習慣，因被告有取得毒品之管道，才會透過被
    告取得較為便宜之毒品，況被告並未刻意記帳，亦不計較有
    無交付金錢，足見被告並無營利之意圖云云，惟被告確係基
    於營利之意圖，將甲基安非他命出售予證人陳銘斌等3 人，
    並因此而獲有利益，已如前述，再者，被告縱未針對販毒價
    款記帳，又有部分價款尚未收取，然被告與證人陳銘斌、鍾
    明達、王庶傑間確屬有償毒品交易，且參酌渠等通訊監察譯
    文內容，雙方亦多次提及積欠購毒款項事宜，顯然被告並非
    無意取得前開款項，僅係暫時容任購毒者賒欠交易金額，自
    不能以此推論被告並無營利之意圖，辯護人前開所辯難認有
    理由。
  (三)至證人陳銘斌、鍾明達、王庶傑固於本院審理程序中證稱：
    被告係原價交付毒品，並未從中賺取差價云云（見本院卷第
    45頁背面、第49頁背面、第78頁），然渠3 人前開證詞可信
    度顯然低落至極，均論述如前，況陳銘斌、鍾明達、王庶傑
    亦明白自承：不知道當時甲基安非他命行情如何計算，也不
    知被告跟別人拿毒品之價格與數量等情（見本院卷第45頁背
    面至第46頁、第49頁背面、第76頁背面），渠等既不知悉被
    告取得甲基安非他命之原價、數量及市場行情，又如何能確
    知被告果真係以原價出售毒品，是前開證詞亦不能作為對被
    告有利之認定。
三、綜上，本案事證至為明確，被告意圖營利，各於上開時、地
    ，販賣第二級毒品甲基安非他命予陳銘斌、鍾明達、王庶傑
    3 人之犯行，堪以認定，應予依法論科。
四、核被告所為，均係犯毒品危害防制條例第4 條第2 項之販賣
    第二級毒品罪，起訴書雖以前開犯罪事實一、(一)1.至7.（出
    售予陳銘斌部分，即起訴書附表編號1 至7 ）、一、(二)3.、
    6.、7.（出售予鍾明達部分，即起訴書附表編號10、13、14
    ）、一、(三)3.（出售予王庶傑部分，即起訴書附表編號18）
    為轉讓禁藥罪，惟按販賣毒品者，其主觀上須有營利之意圖
    ，且客觀上有販賣之行為，而被告客觀上不僅已交付毒品，
    並欲向陳銘斌、鍾明達、王庶傑收取價金之行為，其主觀上
    亦具有販售營利之意圖，均如前述，是此部分自該當販賣第
    二級毒品之罪，不能以陳銘斌等3 人尚未交付購毒款項，而
    遽認定此僅屬轉讓禁藥，起訴書顯然誤解甚深，尚有未合，
    惟因二者基本社會事實同一，爰依法變更起訴法條（法條諭
    知見本院卷第85頁）。又被告販賣前持有第二級毒品甲基安
    非他命之低度行為，為販賣之高度行為所吸收，均不另論罪
    。另被告17次販賣第二級毒品之行為，犯意各別，行為互殊
    ，應予分論併罰。而被告前於98年間因傷害案件，經臺灣臺
    北地方法院以98年度簡字第3850號判決處有期徒刑2 月確定
    ，於99年6 月30日易科罰金執行完畢等情，有臺灣高等法院
    被告前案紀錄表附卷可佐，均為累犯，各應依刑法第47條第
    1 項規定加重其刑，又其所犯販賣第二級毒品之法定刑包含
    無期徒刑，依法不得加重。至按毒品危害防制條例第17條第
    2 項「犯第4 條至第8 條之罪於偵查及審判中均自白者，減
    輕其刑」，係指偵查及審判中均有自白而言。而所謂自白乃
    對自己已經構成犯罪要件之事實全部或主要部分為肯定供述
    之意（最高法院99年度台上字第110 號、99年度台上字第26
    02號判決意旨可資參照），查被告雖於警詢及偵查中多次坦
    認販賣甲基安非他命之犯行（見偵卷第11頁至第12頁、第17
    頁、第158 頁），然於本院聲請羈押庭中改稱係與陳銘斌等
    人合資購買（見99年度聲羈字第411 號卷第6 頁），嗣於本
    院準備及審理程序中僅承認交付甲基安非他命及收取價金，
    然否認有任何獲利及營利意圖（見本院卷第15頁背面、第89
    頁至第91頁背面），足見被告就販毒營利之構成要件仍有重
    大爭執，自難認被告業已自白販賣甲基安非他命之犯行，更
    無從適用毒品危害防制條例第17條第2 項之規定，否則將使
    飾詞否認營利意圖者反得逞僥倖，獲致與知過坦承販毒者相
    同之減刑恩典，而有失事理之公平性，併予敘明。爰審酌被
    告販賣毒品之數量、次數所生之危害，嚴重戕害社會風氣及
    他人身體健康，以及其素行、犯罪手段、目的暨犯罪後態度
    等一切情狀，分別量處如主文所示之刑，並定其應執行刑，
    以示懲儆。
五、沒收部分：
  (一)扣案之行動電話1 支（含門號0000000000號SIM 卡1 張），
    為被告所有供本件販賣第二級毒品甲基安非他命所用之物
    ，業據其供明在卷（見本院卷第91頁背面），上開物品應依
    毒品危害防制條例第19條第1 項之規定宣告沒收，且因已扣
    案，無全部或一部不能沒收之問題，故不另諭知如全部或一
    部不能沒收時應追徵其價額（最高法院96年度台上字第755
    號、第832 號判決可資參照）。
  (二)另被告17次販賣第二級毒品甲基安非他命之所得為5,000 元
    （包含鍾明達交付3 次1,000 元，王庶傑交付2 次1,000 元
    ），亦應依毒品危害防制條例第19條第1 項之規定諭知沒收
    ，如全部或一部不能沒收時，以其財產抵償之。
  (三)而毒品危害防制條例第19條所稱因犯罪所得之物，自以實際
    所得者為限，苟無所得或尚未取得者，自無從為沒收追繳之
    諭知（最高法院89年度台上字第3434號判決意旨參照），是
    被告前開犯罪事實一、(一)1.至7.（出售予陳銘斌部分）、一
    、(二)3.、6.、7.（出售予鍾明達部分）、一、(三)3.（出售予
    王庶傑部分），因尚未取得販毒款項，自無從為沒收追繳；
    另上開所得財物應沒收之規定，係指因犯罪（製造、販賣或
    運輸毒品）所得之財物，並不及於因犯罪所得之利益（最高
    法院97年度台上字第1960號判決意旨參照），而前開犯罪事
    實一、(二)5.部分，亦即鍾明達以儲值網路遊戲1,000 元折抵
    向被告購買毒品之價款，被告所得者應為前開網路遊戲儲值
    1,000 元之不正利益，亦不能依毒品危害防制條例第19條第
    1 項之規定宣告沒收。
  (四)至扣案被告所有之白色微黃透明結晶1 包（驗餘淨重0.8978
    公克），固經交通部民用航空局航空醫務中心鑑定屬第二級
    毒品甲基安非他命，有該中心毒品鑑定書附卷可憑（見偵卷
    第191 頁），惟按查獲之第一、二級毒品及專供製造或施用
    第一、二級毒品之器具，不問屬於犯人與否，均沒收銷燬之
    。毒品危害防制條例第18條第1 項前段定有明文。又毒品危
    害防制條例第18條第1 項前段規定：查獲之第一級毒品，不
    問屬於犯人與否，沒收銷燬之；故被告經法院為有罪之科刑
    判決時，查獲之毒品，與被告本案所犯並經法院諭知有罪者
    若全然無關，固不得於該有罪判決之主刑下宣告沒收；至若
    查獲之毒品，與被告被訴之本案非全然無關，法院自應於主
    刑下宣告沒收（最高法院94年度台上字第1227號判決意旨參
    照），而查被告陳稱前揭毒品係自己施用所剩餘（見偵卷第
    11頁、本院卷第91頁背面），否認係供販賣毒品所用，復查
    無積極證據足證上開扣案物品確與本案有關，尚難逕於本案
    為沒收銷燬之諭知。
  (五)再扣案之電子磅秤1 臺、分裝袋1 批，塑膠鏟管2 支、吸食
    器1 組、塑膠湯匙1 支等物，其中被告陳稱電子磅秤為張斯
    傑所有，其餘物品均為被告施用第二級甲基安非他命所用之
    物（見本院卷第91頁背面），且查卷內並無其他證據可資證
    明與本案販賣毒品之犯行有關，亦無從於本案宣告沒收。
六、至於公訴人以被告販毒牟利，顯有犯罪習慣，爰依法請求諭
    知刑前強制工作等語。惟按保安處分係針對受處分人將來之
    危險性所為之處置，以達教化、治療之目的，為刑罰之補充
    制度。我國現行刑法採刑罰與保安處分雙軌制，係在維持行
    為責任之刑罰原則下，為協助行為人再社會化之功能，以及
    改善行為人潛在之危險性格，期能達成根治犯罪原因、預防
    犯罪之特別目的，是保安處分中之強制工作，旨在對嚴重職
    業性犯罪及欠缺正確工作觀念或無正常工作因而犯罪者，強
    制其從事勞動，學習一技之長及正確之謀生觀念，使其日後
    重返社會，能適應社會生活，……保安處分應受比例原則之
    規範，使保安處分之宣告，與行為人所為行為之嚴重性、行
    為人所表現之危險性及對於行為人未來行為之期待性相當之
    意旨而制定，而由法院視行為人之危險性格，決定應否令入
    勞動處所強制工作，以達預防之目的（最高法院95年度臺上
    字第4615號判決意旨可資參照）。查被告固自承無業（見本
    院卷第88頁），並經本院認定其販賣毒品牟利，惟尚難據此
    認定被告有犯罪之習慣，且遍查卷內資料亦不能證明被告顯
    有犯罪習慣，依比例原則，綜合其所表現之危險性及對其未
    來之期待性等情以觀，本院因認宣告如主文所示之刑，已足
    認為與被告犯行之處罰相當，尚難認定有另宣告強制工作以
    預防矯治其社會危險性之必要，爰不另為強制工作之諭知，
    是檢察官聲請諭知被告強制工作部分，尚無必要，併此敘明
    。
乙、無罪部分：
一、公訴意旨略以：被告明知甲基安非他命係毒品危害防制條例
    第2 條第2 項第2 款列管之第二級毒品，依法不得販賣，竟
    基於販賣第二級毒品甲基安非他命之犯意，持用行動電話門
    號0000000000號，於99年8 月23日凌晨3 時、4 時許，在王
    庶傑位於新北市○○區○○路1 段29 1巷2 弄6 號4 樓住處
    ，以1,000 元之價格，販賣重量約0. 6公克至0.7 公克之甲
    基安非他命1 包予王庶傑，因認被告此部分涉犯毒品危害防
    制條例第4 條第2 項之販賣第二級毒品罪嫌云云（即起訴書
    附表編號15部分）。
二、按犯罪事實應依證據認定之，無證據不得認定其犯罪事實；
    不能證明被告犯罪者，應諭知無罪之判決，刑事訴訟法第15
    4 條第2 項、第301 條第1 項分別定有明文。且認定不利於
    被告之事實，須依積極證據，苟積極證據不足為不利於被告
    事實之認定時，即應為有利於被告之認定，更不必有何有利
    之證據；且刑事訴訟法上所謂認定犯罪事實之積極證據，係
    指適合於被告犯罪事實之認定之積極證據而言，雖不以直接
    證據為限，間接證據亦包括在內，然而無論直接或間接證據
    ，其為訴訟上之證明，須於通常一般之人均不致有所懷疑，
    而得確信其為真實之程度者，始得據為有罪之認定，倘其證
    明尚未達到此一程度，而有合理之懷疑存在時，自不能以推
    測或擬制之方法，以為有罪裁判之基礎（最高法院29年度上
    字第3105號、30年度上字第816 號、40年度臺上字第86號、
    76年度臺上字第4986號判例可資參照）。再按被告或共犯之
    自白，不得作為有罪判決之唯一證據，仍應調查其他必要之
    證據，以察其是否與事實相符，為刑事訴訟法第156 條第2
    項所明定。立法意旨在限制被告或共犯之自白在證據上之價
    值，並以補強證據之存在，協助發見真實。即使被告或共犯
    之自白係出於任意性，若別無其他補強證據存在，足以擔保
    其自白與事實相符，尚不得單憑自白而為不利於被告之認定
    。又犯施用第一級、第二級毒品罪，供出毒品來源，因而破
    獲者，得減輕其刑，為93年1 月9 日修正施行之毒品危害防
    制條例第17條所明定。為發見真實，防範施用毒品者作利己
    損人之不實陳述，用邀減刑寬典，或因不具切身利害關係，
    所為陳述可能有欠嚴謹或任意誇大其詞，施用毒品者有關毒
    品來源之供述，應有相當補強證據足以擔保其陳述之真實性
    ，始得作為判斷之依據。故事實審法院對被告或共犯之自白
    ，或施用毒品者有關毒品來源之陳述，應再調查其他補強證
    據，相互參酌，必達於通常一般之人均不致有所懷疑，而得
    確信自白或陳述為真實者，方得為有罪之認定（最高法院98
    年度台上字第6893號判決要旨可資參酌）。
三、檢察官起訴被告涉犯前揭罪嫌，無非係以證人王庶傑之證詞
    、被告與王庶傑99年8 月23日間之通訊監察譯文，為其論據
    。
四、訊據被告堅詞否認前開販賣毒品之犯行，辯稱：依照譯文顯
    示，當時應該是王庶傑找伊過去，伊到王庶傑家中施用毒品
    等語，辯護人則為被告辯護稱：依照通訊監察譯文可知，並
    非由被告提供毒品予王庶傑等語。
五、經查：
  (一)證人王庶傑固然於偵查中證稱：99年8 月23日，當日約凌晨
    3、4 時許，被告趁其父睡著後出門，到伊先前承租之新北
    市○○區○○路1 段29 1巷2 弄6 號4 樓住處，伊向被告購
    買甲基安非他命，伊給被告1,000 元，被告則給伊0.6 公克
    至0.7 公克之甲基安非他命，伊有用行動電話門號00000000
    00號與被告所使用之行動電話門號0000000000號聯繫乙節（
    見偵卷第192 頁之3 至第193 頁）。
  (二)惟嗣於本院審理程序中改稱：伊忘記99年8 月23日有無向被
    告拿取甲基安非他命（見本院卷第74頁、第76頁背面），後
    於同一程序又稱：當天是被告來找伊，伊有毒品，被告當時
    應該沒有給伊毒品，也忘記偵訊時會如前陳稱等情，並於本
    院訊問被告當日有無從其處取得甲基安非他命之時，行使拒
    絕證言之權利（見本院卷第76頁背面至第77頁、第78頁背面
    ）。
  (三)再核以99年8 月23日被告與王庶傑之通訊監察譯文內容，其
    中被告傳送簡訊給王庶傑稱：「你哪裡有沒有油」，王庶傑
    則以簡訊答稱：「有」，被告則再次以簡訊及通話與王庶傑
    聯絡前往其租屋處之事宜，亦有如附表三所示之通訊監察譯
    文可資為憑。
  (四)綜合證人前開證詞及通訊監察譯文，證人王庶傑雖於偵查中
    就購買毒品之時間、地點均為明確證述，嗣後於本院審理程
    序中卻一再改稱，或稱忘記，或稱當時並未從被告處取得甲
    基安非他命，是其上開證詞已有可疑，況且，對照被告與王
    庶傑當日之通訊監察譯文內容，足見99年8 月23日王庶傑本
    身已持有甲基安非他命，卻又電聯被告到場，此部分顯然與
    王庶傑於偵查中所述向被告購毒一事互相矛盾，尚難具體佐
    證本件被告販賣第二級毒品甲基安非他命予王庶傑之犯行，
    反而與被告所稱當日至王庶傑租處一同施用毒品之辯解相符
    ，故起訴書所載此部分販賣第二級毒品予王庶傑之罪，僅有
    王庶傑於偵查中之片面指述，而缺少其他補強證據證實其所
    述為真，當不得依其於偵查中之片面指述，而認定被告有此
    部分販賣第二級毒品甲基安非他命予王庶傑之犯行。
六、綜上所述，按刑事訴訟法第161 條第1 項規定：檢察官就被
    告犯罪事實，應負舉證責任，並指出證明之方法。因此，檢
    察官對於起訴之犯罪事實，應負提出證據及說服之實質舉證
    責任。倘其所提出之證據，不足為被告上開有罪之積極證明
    ，或其闡明之證明方法，無從說服法官以形成上揭被告此部
    分有罪之心證，基於無罪推定之原則，自應為被告無罪判決
    之諭知。檢察官未提出適合於證明犯罪事實之積極證據，並
    闡明其證據方法與待證事實之關係。本院對於卷內訴訟資料
    ，逐一剖析，參互審酌，仍無從獲得被告就99年8 月23日凌
    晨3 、4 時許販賣第二級毒品甲基安非他命予王庶傑部分之
    確切心證，公訴人所舉出之事證並不能證明被告有何前開犯
    行，是仍有合理之懷疑存在，而無從形成為被告該部分有罪
    之確信，此外，本院復查無其他積極證據足認被告有檢察官
    所指之上述犯行，揆諸上揭說明，此部分自應為無罪之諭知
    。
據上論斷，應依刑事訴訟法第299 條第1 項前段、第300 條、第
301 條第1 項，毒品危害防制條例第4 條第2 項、第19條第1 項
，刑法第11條、第47條第1 項、第51條第5 款，判決如主文。
本案經檢察官顏珮珊到庭執行職務
中    華    民    國  100     年    11    月    30    日
                  刑事第三庭審判長法  官  黃潔茹
                                  法  官  黃國益
                                  法  官  劉育琳
以上正本證明與原本無異。
如不服本判決應於收受判決後10日內向本院提出上訴書狀，並應
敘述具體理由；其未敘述上訴之理由者，應於上訴期間屆滿後20
日內向本院補提理由書（均須按他造當事人之人數附繕本），切
勿逕送上級法院。
                                  書記官  朱宮瑩
中    華    民    國   100    年    12    月    5     日
附表一：
┌──┬──────────┬──────────┬───────────┐
│編號│所犯罪名            │    所處刑度        │     應沒收之物       │
├──┼──────────┼──────────┼───────────┤
│ 1  │張峻彰販賣第二級毒品│處有期徒刑柒年貳月。│扣案之行動電話壹支（含│
│    │，累犯              │                    │門號0000000000號SIM 卡│
│    │（99年8 月12日販售予│                    │壹張）。              │
│    │陳銘斌）            │                    │                      │
├──┼──────────┼──────────┼───────────┤
│ 2  │張峻彰販賣第二級毒品│處有期徒刑柒年貳月。│扣案之行動電話壹支（含│
│    │，累犯              │                    │門號0000000000號SIM 卡│
│    │（99年8 月17日販售予│                    │壹張）。              │
│    │陳銘斌）            │                    │                      │
├──┼──────────┼──────────┼───────────┤
│ 3  │張峻彰販賣第二級毒品│處有期徒刑柒年貳月。│扣案之行動電話壹支（含│
│    │，累犯              │                    │門號0000000000號SIM 卡│
│    │（99年8 月23日、24日│                    │壹張）。              │
│    │販售予陳銘斌）      │                    │                      │
├──┼──────────┼──────────┼───────────┤
│ 4  │張峻彰販賣第二級毒品│處有期徒刑柒年貳月。│扣案之行動電話壹支（含│
│    │，累犯              │                    │門號0000000000號SIM 卡│
│    │（99年8 月29日販售予│                    │壹張）。              │
│    │陳銘斌）            │                    │                      │
├──┼──────────┼──────────┼───────────┤
│ 5  │張峻彰販賣第二級毒品│處有期徒刑柒年貳月。│扣案之行動電話壹支（含│
│    │，累犯              │                    │門號0000000000號SIM 卡│
│    │（99年9 月5 日販售予│                    │壹張）。              │
│    │陳銘斌）            │                    │                      │
├──┼──────────┼──────────┼───────────┤
│ 6  │張峻彰販賣第二級毒品│處有期徒刑柒年貳月。│扣案之行動電話壹支（含│
│    │，累犯              │                    │門號0000000000號SIM 卡│
│    │（99年9 月13日販售予│                    │壹張）。              │
│    │陳銘斌）            │                    │                      │
├──┼──────────┼──────────┼───────────┤
│ 7  │張峻彰販賣第二級毒品│處有期徒刑柒年貳月。│扣案之行動電話壹支（含│
│    │，累犯              │                    │門號0000000000號SIM 卡│
│    │（99年10月16日販售予│                    │壹張）。              │
│    │陳銘斌）            │                    │                      │
│    │                    │                    │                      │
├──┼──────────┼──────────┼───────────┤
│ 8  │張峻彰販賣第二級毒品│處有期徒刑柒年肆月。│扣案之行動電話壹支（含│
│    │，累犯              │                    │門號0000000000號SIM 卡│
│    │（99年7 月27日販售予│                    │壹張）沒收，未扣案之販│
│    │鍾明達）            │                    │賣第二級毒品所得新臺幣│
│    │                    │                    │壹仟元沒收，如全部或一│
│    │                    │                    │部不能沒收時，以其財產│
│    │                    │                    │抵償之。              │
├──┼──────────┼──────────┼───────────┤
│ 9  │張峻彰販賣第二級毒品│處有期徒刑柒年肆月。│扣案之行動電話壹支（含│
│    │，累犯              │                    │門號0000000000號SIM 卡│
│    │（99年7 月28日販售予│                    │壹張）沒收，未扣案之販│
│    │鍾明達）            │                    │賣第二級毒品所得新臺幣│
│    │                    │                    │壹仟元沒收，如全部或一│
│    │                    │                    │部不能沒收時，以其財產│
│    │                    │                    │抵償之。              │
├──┼──────────┼──────────┼───────────┤
│ 10 │張峻彰販賣第二級毒品│處有期徒刑柒年貳月。│扣案之行動電話壹支（含│
│    │，累犯              │                    │門號0000000000號SIM 卡│
│    │（99年8 月12日販售予│                    │壹張）。              │
│    │鍾明達）            │                    │                      │
├──┼──────────┼──────────┼───────────┤
│ 11 │張峻彰販賣第二級毒品│處有期徒刑柒年肆月。│扣案之行動電話壹支（含│
│    │，累犯              │                    │門號0000000000號SIM 卡│
│    │（99年8 月23日販售予│                    │壹張）沒收，未扣案之販│
│    │鍾明達）            │                    │賣第二級毒品所得新臺幣│
│    │                    │                    │壹仟元沒收，如全部或一│
│    │                    │                    │部不能沒收時，以其財產│
│    │                    │                    │抵償之。              │
├──┼──────────┼──────────┼───────────┤
│ 12 │張峻彰販賣第二級毒品│處有期徒刑柒年肆月。│扣案之行動電話壹支（含│
│    │，累犯              │                    │門號0000000000號SIM 卡│
│    │（99年9 月 2日販售予│                    │壹張）沒收。          │
│    │鍾明達）            │                    │                      │
├──┼──────────┼──────────┼───────────┤
│ 13 │張峻彰販賣第二級毒品│處有期徒刑柒年貳月。│扣案之行動電話壹支（含│
│    │，累犯              │                    │門號0000000000號SIM 卡│
│    │（99年10月14日販售予│                    │壹張）。              │
│    │鍾明達）            │                    │                      │
├──┼──────────┼──────────┼───────────┤
│ 14 │張峻彰販賣第二級毒品│處有期徒刑柒年貳月。│扣案之行動電話壹支（含│
│    │，累犯              │                    │門號0000000000號SIM 卡│
│    │（99年10月15日、16日│                    │壹張）。              │
│    │販售予鍾明達）      │                    │                      │
├──┼──────────┼──────────┼───────────┤
│ 15 │張峻彰販賣第二級毒品│處有期徒刑柒年肆月。│扣案之行動電話壹支（含│
│    │，累犯              │                    │門號0000000000號SIM 卡│
│    │（99年8 月25日販售予│                    │壹張）沒收，未扣案之販│
│    │王庶傑）            │                    │賣第二級毒品所得新臺幣│
│    │                    │                    │壹仟元沒收，如全部或一│
│    │                    │                    │部不能沒收時，以其財產│
│    │                    │                    │抵償之。              │
├──┼──────────┼──────────┼───────────┤
│ 16 │張峻彰販賣第二級毒品│處有期徒刑柒年肆月。│扣案之行動電話壹支（含│
│    │，累犯              │                    │門號0000000000號SIM 卡│
│    │（99年8 月28日販售予│                    │壹張）沒收，未扣案之販│
│    │王庶傑）            │                    │賣第二級毒品所得新臺幣│
│    │                    │                    │壹仟元沒收，如全部或一│
│    │                    │                    │部不能沒收時，以其財產│
│    │                    │                    │抵償之。              │
│    │                    │                    │                      │
├──┼──────────┼──────────┼───────────┤
│ 17 │張峻彰販賣第二級毒品│處有期徒刑柒年貳月。│扣案之行動電話壹支（含│
│    │，累犯              │                    │門號0000000000號SIM 卡│
│    │（99年9 月12日販售予│                    │壹張）。              │
│    │王庶傑）            │                    │                      │
└──┴──────────┴──────────┴───────────┘
附表二：
(一)陳銘斌部分：
1.99年8月12日
┌──┬───┬────┬─────┬──┬───────────────────────┬────┐
│編號│日期  │監察目標│通話對象  │發受│        通    話    內    容                  │  備註  │
│    │      │        │          │ 話 │                                              │        │
├──┼───┼────┼─────┼──┼───────────────────────┼────┤
│ 1  │990812│張峻彰  │0000000000│發  │B：喂，睡飽了嗎？                             │偵卷P80 │
│    │16：52│        │陳銘斌    │    │A：恩                                         │        │
│    │      │        │          │    │B：那等一下我拿錢過去給你                     │        │
│    │      │        │          │    │A：好                                         │        │
├──┼───┼────┼─────┼──┼───────────────────────┼────┤
│ 2  │990812│張峻彰  │0000000000│受  │【簡訊】張的，等一下午先拿3給你，在「差一」（ │偵卷P80 │
│    │17：30│        │陳銘斌    │    │1,000元毒品），小胖先拿25給你，一樣差一，小胖 │        │
│    │      │        │          │    │說他差你的，這幾天會開始拿給你，我也會開始跟你│        │
│    │      │        │          │    │處理，太子後天開始                            │        │
├──┼───┼────┼─────┼──┼───────────────────────┼────┤
│ 3  │990812│張峻彰  │0000000000│受  │【簡訊】張的，要幫你買煙嗎                    │偵卷P80 │
│    │18：09│        │陳銘斌    │    │                                              │        │
├──┼───┼────┼─────┼──┼───────────────────────┼────┤
│ 4  │990812│張峻彰  │0000000000│受  │【簡訊】張的，我現在過去，到了再打給你        │偵卷P80 │
│    │18：28│        │陳銘斌    │    │                                              │        │
├──┼───┼────┼─────┼──┼───────────────────────┼────┤
│ 5  │990812│張峻彰  │0000000000│受  │A：喂                                         │偵卷P80 │
│    │18：39│        │陳銘斌    │    │B：喂，我到了                                 │        │
│    │      │        │          │    │A：好                                         │        │
└──┴───┴────┴─────┴──┴───────────────────────┴────┘
2.99年8月17日
┌──┬───┬────┬─────┬──┬───────────────────────┬────┐
│編號│日期  │監察目標│通話對象  │發受│        通    話    內    容                  │  備註  │
│    │      │        │          │ 話 │                                              │        │
├──┼───┼────┼─────┼──┼───────────────────────┼────┤
│ 1  │990817│張峻彰  │0000000000│受  │【簡訊】張的，跟你差1 可嗎？明天我在拿2給你   │偵卷P82 │
│    │15：58│        │陳銘斌    │    │                                              │        │
├──┼───┼────┼─────┼──┼───────────────────────┼────┤
│ 2  │990817│張峻彰  │0000000000│受  │A：喂                                         │偵卷P82 │
│    │15：59│        │陳銘斌    │    │B：喂，你都在家嗎                             │        │
│    │      │        │          │    │A：對啊                                       │        │
│    │      │        │          │    │B：我等下跟你差1 ，我明天再拿給你             │        │
│    │      │        │          │    │A：好啊                                       │        │
│    │      │        │          │    │B：我什麼時候可以過去                         │        │
│    │      │        │          │    │A：等一下好嗎                                 │        │
│    │      │        │          │    │B：沒關係我看你啊                             │        │
│    │      │        │          │    │A：一樣                                       │        │
│    │      │        │          │    │B：OK、OK，那我問你，你要「褲子」（K他命）嗎  │        │
│    │      │        │          │    │A：不要                                       │        │
│    │      │        │          │    │B：好，OK                                     │        │
├──┼───┼────┼─────┼──┼───────────────────────┼────┤
│ 3  │990817│張峻彰  │0000000000│發  │【簡訊】現在來                                │偵卷P82 │
│    │18：07│        │陳銘斌    │    │                                              │        │
├──┼───┼────┼─────┼──┼───────────────────────┼────┤
│ 4  │990817│張峻彰  │0000000000│發  │【簡訊】到了打給我！我丟下去                  │偵卷P82 │
│    │18：55│        │陳銘斌    │    │                                              │        │
├──┼───┼────┼─────┼──┼───────────────────────┼────┤
│ 5  │990817│張峻彰  │0000000000│發  │B：我到了，你要從廁所那邊，還是怎樣？（從廁所 │偵卷P82 │
│    │19：04│        │陳銘斌    │    │丟包交易）                                    │        │
│    │      │        │          │    │A：對                                         │        │
└──┴───┴────┴─────┴──┴───────────────────────┴────┘
3.99年8月23日、24日
┌──┬───┬────┬─────┬──┬───────────────────────┬────┐
│編號│日期  │監察目標│通話對象  │發受│        通    話    內    容                  │  備註  │
│    │      │        │          │ 話 │                                              │        │
├──┼───┼────┼─────┼──┼───────────────────────┼────┤
│ 1  │990823│張峻彰  │0000000000│受  │【簡訊】張的，放便差一嗎？這幾天太子開始時，在│偵卷P136│
│    │21：58│        │陳銘斌    │    │跟你處理，聽小胖說你剛被飆                    │        │
├──┼───┼────┼─────┼──┼───────────────────────┼────┤
│ 2  │990823│張峻彰  │0000000000│發  │【簡訊】對啊！等晚一點它睡ㄌ，我在跟你聯絡，煩│偵卷P136│
│    │22：05│        │陳銘斌    │    │死ㄌ，想到要天天看到它，我頭就暈              │        │
├──┼───┼────┼─────┼──┼───────────────────────┼────┤
│ 3  │990823│張峻彰  │0000000000│受  │【簡訊】OK                                    │偵卷P136│
│    │22：06│        │陳銘斌    │    │                                              │        │
├──┼───┼────┼─────┼──┼───────────────────────┼────┤
│ 4  │990824│張峻彰  │0000000000│受  │【簡訊】阿鳥，可過去嗎？從徹所丟下來？        │偵卷P136│
│    │00：00│        │陳銘斌    │    │                                              │        │
├──┼───┼────┼─────┼──┼───────────────────────┼────┤
│ 5  │990824│張峻彰  │0000000000│發  │【簡訊】在等一下啦不能讓他發現我沒睡他在假死吃│偵卷P136│
│    │00：15│        │陳銘斌    │    │快撞破碗                                      │        │
├──┼───┼────┼─────┼──┼───────────────────────┼────┤
│ 6  │990824│張峻彰  │0000000000│受  │【簡訊】恩                                    │偵卷P136│
│    │00：17│        │陳銘斌    │    │                                              │        │
├──┼───┼────┼─────┼──┼───────────────────────┼────┤
│ 7  │990824│張峻彰  │0000000000│發  │【簡訊】一點左右OK，等等回去看我寫ㄉ紙，順便跟│偵卷P136│
│    │00：26│        │陳銘斌    │    │你旁邊的也說一下。3Q                          │        │
├──┼───┼────┼─────┼──┼───────────────────────┼────┤
│ 8  │990824│張峻彰  │0000000000│受  │【簡訊】恩                                    │偵卷P136│
│    │00：27│        │陳銘斌    │    │                                              │        │
├──┼───┼────┼─────┼──┼───────────────────────┼────┤
│ 9  │990824│張峻彰  │0000000000│受  │【簡訊】現在，可以嗎？                        │偵卷P136│
│    │01:03 │        │陳銘斌    │    │                                              │        │
├──┼───┼────┼─────┼──┼───────────────────────┼────┤
│ 10 │990824│張峻彰  │0000000000│受  │【簡訊】到了                                  │偵卷P136│
│    │01：52│        │陳銘斌    │    │                                              │        │
└──┴───┴────┴─────┴──┴───────────────────────┴────┘
4.99年8月29日
┌──┬───┬────┬─────┬──┬───────────────────────┬────┐
│編號│日期  │監察目標│通話對象  │發受│        通    話    內    容                  │  備註  │
│    │      │        │          │ 話 │                                              │        │
├──┼───┼────┼─────┼──┼───────────────────────┼────┤
│ 1  │990829│張峻彰  │0000000000│受  │【簡訊】差一，晚上處理                        │偵卷P89 │
│    │09：05│        │陳銘斌    │    │                                              │        │
│    │09：07│        │          │    │                                              │        │
│    │09：08│        │          │    │                                              │        │
├──┼───┼────┼─────┼──┼───────────────────────┼────┤
│ 2  │990829│張峻彰  │0000000000│發  │【簡訊】晚上過來哦？來幫我買煙，到ㄌ我在下ㄑ  │偵卷P89 │
│    │09：10│        │陳銘斌    │    │                                              │        │
├──┼───┼────┼─────┼──┼───────────────────────┼────┤
│ 3  │990829│張峻彰  │0000000000│受  │【簡訊】等一下可嗎？                          │偵卷P89 │
│    │09：17│        │陳銘斌    │    │                                              │        │
├──┼───┼────┼─────┼──┼───────────────────────┼────┤
│ 4  │990829│張峻彰  │0000000000│發  │【簡訊】到打給我，我下ㄑ啊                    │偵卷P89 │
│    │09：21│        │陳銘斌    │    │                                              │        │
├──┼───┼────┼─────┼──┼───────────────────────┼────┤
│ 5  │990829│張峻彰  │0000000000│受  │【簡訊】恩                                    │偵卷P89 │
│    │09：22│        │陳銘斌    │    │                                              │        │
└──┴───┴────┴─────┴──┴───────────────────────┴────┘
5.99年9月5日
┌──┬───┬────┬─────┬──┬───────────────────────┬───────┐
│編號│日期  │監察目標│通話對象  │發受│        通    話    內    容                  │  備註        │
│    │      │        │          │ 話 │                                              │              │
├──┼───┼────┼─────┼──┼───────────────────────┼───────┤
│ 1  │990905│張峻彰  │0000000000│受  │【簡訊】加小胖的(指加鐘明達要購買之毒品數量)  │偵卷P92       │
│    │19：47│        │陳銘斌    │    │                                              │              │
├──┼───┼────┼─────┼──┼───────────────────────┼───────┤
│ 2  │990905│張峻彰  │0000000000│受  │【簡訊】到了                                  │偵卷P92       │
│    │20：17│        │陳銘斌    │    │                                              │              │
├──┼───┼────┼─────┼──┼───────────────────────┼───────┤
│ 3  │990905│張峻彰  │0000000000│發  │【簡訊】等我一下                              │偵卷P92       │
│    │20：18│        │陳銘斌    │    │                                              │              │
├──┼───┼────┼─────┼──┼───────────────────────┼───────┤
│ 4  │990905│張峻彰  │0000000000│受  │【簡訊】你編甚麼理由，下去樓下(下樓交易)      │偵卷P92       │
│    │21：25│        │陳銘斌    │    │                                              │              │
├──┼───┼────┼─────┼──┼───────────────────────┼───────┤
│ 5  │990905│張峻彰  │0000000000│發  │【簡訊】就直接出去，不鳥「他」(指小張父親)    │偵卷P92、138  │
│    │21：26│        │陳銘斌    │    │                                              │              │
└──┴───┴────┴─────┴──┴───────────────────────┴───────┘
6.99年9月13日
┌──┬───┬────┬─────┬──┬───────────────────────┬────┐
│編號│日期  │監察目標│通話對象  │發受│        通    話    內    容                  │  備註  │
│    │      │        │          │ 話 │                                              │        │
├──┼───┼────┼─────┼──┼───────────────────────┼────┤
│ 1  │990913│張峻彰  │0000000000│受  │【簡訊】等一下，過去找你（購毒），你家今天要到│偵卷P94 │
│    │18：06│        │陳銘斌    │    │垃圾嗎？我怕又遇到你媽……PS要儲值嗎？要的話傳│        │
│    │      │        │          │    │訊息給我                                      │        │
├──┼───┼────┼─────┼──┼───────────────────────┼────┤
│ 2  │990913│張峻彰  │0000000000│受  │【簡訊】現在過去可以嗎? (前往購毒)            │偵卷P94 │
│    │18：51│        │陳銘斌    │    │                                              │        │
│    │      │        │          │    │                                              │        │
├──┼───┼────┼─────┼──┼───────────────────────┼────┤
│ 3  │990913│張峻彰  │0000000000│受  │【簡訊】可以過去時，你在傳訊息給我            │偵卷P94 │
│    │19：03│        │陳銘斌    │    │                                              │        │
│    │      │        │          │    │                                              │        │
├──┼───┼────┼─────┼──┼───────────────────────┼────┤
│ 4  │990913│張峻彰  │0000000000│受  │A：喂                                         │偵卷P94 │
│    │19：24│        │陳銘斌    │    │B：現在可以過去了嗎？（前往購毒）             │        │
│    │      │        │          │    │A：我老爸在家，你剛剛不來                     │        │
│    │      │        │          │    │B：我還沒下班啊                               │        │
│    │      │        │          │    │A：他剛回來而已                               │        │
│    │      │        │          │    │B：是喔……                                   │        │
│    │      │        │          │    │A：我爸大概10點多他就會睡覺了                 │        │
│    │      │        │          │    │B：OK啊，晚一點再打給你                       │        │
├──┼───┼────┼─────┼──┼───────────────────────┼────┤
│ 5  │990913│張峻彰  │0000000000│發  │【簡訊】你來敲昏「他」（父親），比較快        │偵卷P94 │
│    │20：07│        │陳銘斌    │    │                                              │        │
│    │      │        │          │    │                                              │        │
├──┼───┼────┼─────┼──┼───────────────────────┼────┤
│ 6  │990913│張峻彰  │0000000000│受  │【簡訊】等他睡覺時，我在過去好了              │偵卷P94 │
│    │20：10│        │陳銘斌    │    │                                              │        │
│    │      │        │          │    │                                              │        │
├──┼───┼────┼─────┼──┼───────────────────────┼────┤
│ 7  │990913│張峻彰  │0000000000│發  │B：喂，我到了                                 │偵卷P95 │
│    │22：47│        │陳銘斌    │    │A：樓下有停車嗎                               │        │
│    │      │        │          │    │B：面對你，往你左手邊                         │        │
│    │      │        │          │    │A：一樓從那邊「丟」喔？（丟包方式交易毒品）   │        │
│    │      │        │          │    │B：對啊                                       │        │
│    │      │        │          │    │A：要等一下                                   │        │
│    │      │        │          │    │B：沒關係                                     │        │
│    │      │        │          │    │A：我媽他們走來走去，幹你娘勒                 │        │
│    │      │        │          │    │B：哈哈                                       │        │
│    │      │        │          │    │A：我本來是要從我房間這邊                     │        │
│    │      │        │          │    │B：你房間那邊沒辦法丟                         │        │
│    │      │        │          │    │A：可以啊，怎麼不行                           │        │
│    │      │        │          │    │B：你說窗戶那邊嗎                             │        │
│    │      │        │          │    │A：對阿。                                     │        │
│    │      │        │          │    │B：那邊會卡在樹上。                           │        │
│    │      │        │          │    │A：不會啦…                                   │        │
├──┼───┼────┼─────┼──┼───────────────────────┼────┤
│8   │990913│張峻彰  │0000000000│發  │【簡訊】靠！他去睡了。暈                      │偵卷P95 │
│    │23：03│        │陳銘斌    │    │                                              │        │
└──┴───┴────┴─────┴──┴───────────────────────┴────┘
7.99年10月16日
┌──┬───┬────┬─────┬──┬───────────────────────┬────┐
│編號│日期  │監察目標│通話對象  │發受│        通    話    內    容                  │  備註  │
│    │      │        │          │ 話 │                                              │        │
├──┼───┼────┼─────┼──┼───────────────────────┼────┤
│ 1  │991016│張峻彰  │0000000000│受  │【簡訊】方便在跟你差1嗎？PS我大約月底才能跟你 │偵卷P99 │
│    │15：21│        │陳銘斌    │    │處理，工地那時才開始                          │        │
├──┼───┼────┼─────┼──┼───────────────────────┼────┤
│ 2  │991016│張峻彰  │0000000000│發  │【簡訊】十點左右我就回去了，我從這邊走在打給你│偵卷P99 │
│    │17：37│        │陳銘斌    │    │。                                            │        │
├──┼───┼────┼─────┼──┼───────────────────────┼────┤
│3   │991016│張峻彰  │0000000000│受  │【簡訊】我好無聊喔，還是我過去找你            │偵卷P99 │
│    │17：39│        │陳銘斌    │    │                                              │        │
├──┼───┼────┼─────┼──┼───────────────────────┼────┤
│4   │991016│張峻彰  │0000000000│受  │【簡訊】到了                                  │偵卷P100│
│    │22：37│        │陳銘斌    │    │                                              │        │
├──┼───┼────┼─────┼──┼───────────────────────┼────┤
│5   │991016│張峻彰  │0000000000│受  │【簡訊】到了                                  │偵卷P100│
│    │22：39│        │陳銘斌    │    │                                              │        │
├──┼───┼────┼─────┼──┼───────────────────────┼────┤
│6   │991016│張峻彰  │0000000000│發  │【簡訊】等我一下                              │偵卷P100│
│    │22：40│        │陳銘斌    │    │                                              │        │
├──┼───┼────┼─────┼──┼───────────────────────┼────┤
│7   │991016│張峻彰  │0000000000│受  │【簡訊】安全嗎？(至翌日08：16止，計25通相同簡 │偵卷P100│
│    │22：56│        │陳銘斌    │    │訊)                                           │        │
└──┴───┴────┴─────┴──┴───────────────────────┴────┘
(二)鍾明達部分：
1.99年7 月27日、28日
┌──┬───┬────┬─────┬──┬───────────────────────┬────┐
│編號│日期  │監察目標│ 通話對象 │發受│        通    話    內    容                  │  備註  │
│    │      │        │          │ 話 │                                              │        │
├──┼───┼────┼─────┼──┼───────────────────────┼────┤
│ 1  │990727│張峻彰  │0000000000│發  │【簡訊】晚點打給你                            │偵卷P72 │
│    │22：05│        │鍾明達    │    │                                              │        │
├──┼───┼────┼─────┼──┼───────────────────────┼────┤
│ 2  │990727│張峻彰  │0000000000│發  │B：喂                                         │偵卷P72 │
│    │23：10│        │鍾明達    │    │A：怎樣?                                      │        │
│    │      │        │          │    │B：你那邊還有嗎? (指毒品)                     │        │
│    │      │        │          │    │A：有啊                                       │        │
│    │      │        │          │    │B：你等我一下，我等會打給你。                 │        │
│    │      │        │          │    │A：好。                                       │        │
├──┼───┼────┼─────┼──┼───────────────────────┼────┤
│ 3  │990728│張峻彰  │0000000000│受  │【簡訊】小張：方便跟你借一張嗎（1,000元毒品） │偵卷P72 │
│    │00：40│        │鍾明達    │    │？我明天下班會拿給阿賓兩張請他拿給你          │        │
├──┼───┼────┼─────┼──┼───────────────────────┼────┤
│ 4  │990728│張峻彰  │0000000000│發  │【簡訊】到ㄌ  打給我                          │偵卷P72 │
│    │00：51│        │鍾明達    │    │                                              │        │
├──┼───┼────┼─────┼──┼───────────────────────┼────┤
│ 5  │990728│張峻彰  │0000000000│受  │B：我到了                                     │偵卷P72 │
│    │01：05│        │鍾明達    │    │A：好                                         │        │
└──┴───┴────┴─────┴──┴───────────────────────┴────┘
2.99年7 月28日
┌──┬───┬────┬─────┬──┬───────────────────────┬────┐
│編號│日期  │監察目標│通話對象  │發受│        通    話    內    容                  │  備註  │
│    │      │        │          │ 話 │                                              │        │
├──┼───┼────┼─────┼──┼───────────────────────┼────┤
│ 1  │990728│張峻彰  │0000000000│發  │B：喂                                         │偵卷P73 │
│    │18：41│        │鍾明達    │    │A：喂，怎樣？                                 │        │
│    │      │        │          │    │B：小張喔                                     │        │
│    │      │        │          │    │A：嗯                                         │        │
│    │      │        │          │    │B：錢晚一天給你可以嗎（毒品款項）？           │        │
│    │      │        │          │    │A：好啊…….                                  │        │
└──┴───┴────┴─────┴──┴───────────────────────┴────┘
3.99年8月12日
┌──┬───┬────┬─────┬──┬───────────────────────┬────┐
│編號│日期  │監察目標│通話對象  │發受│        通    話    內    容                  │  備註  │
│    │      │        │          │ 話 │                                              │        │
├──┼───┼────┼─────┼──┼───────────────────────┼────┤
│ 1  │990812│張峻彰  │0000000000│受  │A：喂                                         │偵卷P80 │
│    │19：44│        │鍾明達    │    │B：小張，不好意思，這2天我真的在睡覺，沒有看到│        │
│    │      │        │          │    │   你發的簡訊，你不要亂想                     │        │
│    │      │        │          │    │A：好啊                                       │        │
│    │      │        │          │    │B：這2天下班我會拿錢給你，我晚一點可以過去「找│        │
│    │      │        │          │    │你」（購毒）嗎                                │        │
│    │      │        │          │    │A：晚一點嗎                                   │        │
│    │      │        │          │    │B：因為我已經睡了好幾天了                     │        │
│    │      │        │          │    │A：我這裡沒有了                               │        │
│    │      │        │          │    │B：晚一點差不多什麼時候可以                   │        │
│    │      │        │          │    │A：我再打電話給你                             │        │
│    │      │        │          │    │B：好                                         │        │
├──┼───┼────┼─────┼──┼───────────────────────┼────┤
│ 2  │990812│張峻彰  │0000000000│發  │B：喂                                         │偵卷P80 │
│    │19：47│        │鍾明達    │    │A：來啊                                       │        │
│    │      │        │          │    │B：啊？                                       │        │
│    │      │        │          │    │A：現在過來啊                                 │        │
│    │      │        │          │    │B：現在？                                     │        │
│    │      │        │          │    │A：恩                                         │        │
│    │      │        │          │    │B：我過2分鐘打給你                            │        │
│    │      │        │          │    │A：恩                                         │        │
│    │      │        │          │    │                                              │        │
├──┼───┼────┼─────┼──┼───────────────────────┼────┤
│ 3  │990812│張峻彰  │0000000000│受  │A：喂                                         │偵卷P80 │
│    │20：07│        │鍾明達    │    │B：我現在身上不方便，可不可以晚一點           │        │
│    │      │        │          │    │A：好，我再打給你                             │        │
│    │      │        │          │    │                                              │        │
├──┼───┼────┼─────┼──┼───────────────────────┼────┤
│ 4  │990812│張峻彰  │0000000000│發  │B：喂                                         │偵卷P80 │
│    │22：35│        │鍾明達    │    │A：過來啊                                     │        │
│    │      │        │          │    │B：我姐還沒回來，我錢不夠                     │        │
│    │      │        │          │    │A：沒關係啊                                   │        │
│    │      │        │          │    │B：不然我明天在一起拿給你好不好               │        │
│    │      │        │          │    │A：好啊                                       │        │
│    │      │        │          │    │                                              │        │
├──┼───┼────┼─────┼──┼───────────────────────┼────┤
│ 5  │990812│張峻彰  │0000000000│受  │A：喂                                         │偵卷P80 │
│    │22：56│        │鍾明達    │    │B：我到了                                     │        │
│    │      │        │          │    │A：好                                         │        │
│    │      │        │          │    │                                              │        │
└──┴───┴────┴─────┴──┴───────────────────────┴────┘
4.99年8月23日
┌──┬───┬────┬─────┬──┬───────────────────────┬────┐
│編號│日期  │監察目標│通話對象  │發受│        通    話    內    容                  │  備註  │
│    │      │        │          │ 話 │                                              │        │
├──┼───┼────┼─────┼──┼───────────────────────┼────┤
│ 1  │990823│張峻彰  │0000000000│受  │【簡訊】小張：你那裡有嗎？！(指毒品)          │偵卷P85 │
│    │19：28│        │鍾明達    │    │                                              │        │
├──┼───┼────┼─────┼──┼───────────────────────┼────┤
│ 2  │990823│張峻彰  │0000000000│受  │A：喂                                         │偵卷P85 │
│    │19：31│        │鍾明達    │    │B：你那邊有嗎？(指毒品)                       │        │
│    │      │        │          │    │A：我回去再打給你                             │        │
│    │      │        │          │    │B：好                                         │        │
├──┼───┼────┼─────┼──┼───────────────────────┼────┤
│ 3  │990823│張峻彰  │0000000000│發  │B：喂                                         │偵卷P85 │
│    │19：42│        │鍾明達    │    │A：你什麼時候要？現在可以過來了               │        │
│    │      │        │          │    │B：我先打給我朋友                             │        │
│    │      │        │          │    │A：快一點啦                                   │        │
│    │      │        │          │    │B：我幫他「處理」的                           │        │
├──┼───┼────┼─────┼──┼───────────────────────┼────┤
│ 4  │990823│張峻彰  │0000000000│受  │A：喂                                         │偵卷P85 │
│    │19：59│        │鍾明達    │    │B：我在樓下了                                 │        │
│    │      │        │          │    │A：你到了喔                                   │        │
│    │      │        │          │    │B：恩                                         │        │
│    │      │        │          │    │A：你等我一下，我馬上到                       │        │
│    │      │        │          │    │B：恩                                         │        │
└──┴───┴────┴─────┴──┴───────────────────────┴────┘
5.99年9月2日
┌──┬───┬────┬─────┬──┬───────────────────────┬────┐
│編號│日期  │監察目標│通話對象  │發受│        通    話    內    容                  │  備註  │
│    │      │        │          │ 話 │                                              │        │
├──┼───┼────┼─────┼──┼───────────────────────┼────┤
│ 1  │990902│張峻彰  │0000000000│發  │B：喂                                         │本院卷  │
│    │21：44│        │鍾明達    │    │A：你們在樓下？                               │P21新增 │
│    │      │        │          │    │B：對阿                                       │        │
│    │      │        │          │    │A：你叫「阿斌」聽一下。                       │        │
│    │      │        │          │    │B：你等一下…阿斌(換「阿斌」接聽)喂           │        │
│    │      │        │          │    │A：喂，你在樓下歐？                           │        │
│    │      │        │          │    │B：對阿，我在樓下。                           │        │
│    │      │        │          │    │A：身上有錢嗎？                               │        │
│    │      │        │          │    │B：有阿。                                     │        │
│    │      │        │          │    │A：我從旁邊「丟」下去。                       │        │
│    │      │        │          │    │B：你要用「丟」的？                           │        │
│    │      │        │          │    │A：嗯。                                       │        │
│    │      │        │          │    │B：OK                                         │        │
│    │      │        │          │    │A：你等下拿比較「碎的」那一個，一個是比較「完 │        │
│    │      │        │          │    │整」，一個比較「碎的」，你就拿比較「碎的」那一│        │
│    │      │        │          │    │個。                                          │        │
│    │      │        │          │    │B：嗯，你要儲值嗎？250                        │        │
│    │      │        │          │    │A：1,000                                      │        │
│    │      │        │          │    │B：OK                                         │        │
└──┴───┴────┴─────┴──┴───────────────────────┴────┘
6.99年10月14日
┌──┬───┬─────┬─────┬──┬───────────────────────┬────┐
│編號│日期  │監察目標  │通話對象  │發受│        通    話    內    容                  │  備註  │
│    │      │          │          │ 話 │                                              │        │
├──┼───┼─────┼─────┼──┼───────────────────────┼────┤
│ 1  │991014│張峻彰    │0000000000│受  │A：喂                                         │本院卷  │
│    │13：50│          │鍾明達    │    │B：小張歐？                                   │P24新增 │
│    │      │          │          │    │A：嗯                                         │        │
│    │      │          │          │    │B：不好意思，可以過去找你嗎(購買毒品)？       │        │
│    │      │          │          │    │A：等一下好嗎？                               │        │
│    │      │          │          │    │B：但是我明天再跟你「那個」(付錢)可以嗎？     │        │
│    │      │          │          │    │A：好阿。                                     │        │
│    │      │          │          │    │B：你可以的時候…靠妖                         │        │
│    │      │          │          │    │A：你要沒有行動電話                           │        │
│    │      │          │          │    │B：我的手機就是上次掉到洗車台內，泡水泡了半小 │        │
│    │      │          │          │    │時，我才發現。                                │        │
│    │      │          │          │    │A：哈，那怎麼辦？                             │        │
│    │      │          │          │    │B：不然你等一下可以的話，你打到我家好嗎？     │        │
│    │      │          │          │    │A：要說找誰？                                 │        │
│    │      │          │          │    │B：你說找「小胖」就好了。]                    │        │
│    │      │          │          │    │A：好。                                       │        │
├──┼───┼─────┼─────┼──┼───────────────────────┼────┤
│ 2  │991014│張峻彰    │0000000000│發  │B：喂                                         │本院卷  │
│    │15：04│          │鍾明達    │    │A：怎樣？                                     │P25新增 │
│    │      │          │          │    │B：甚麼？                                     │        │
│    │      │          │          │    │A：你不是打給我嗎？                           │        │
│    │      │          │          │    │B：歐，可以過去了嗎？                         │        │
│    │      │          │          │    │A：還不行啦                                   │        │
├──┼───┼─────┼─────┼──┼───────────────────────┼────┤
│ 3  │991014│張峻彰    │0000000000│受  │A：喂                                         │本院卷  │
│    │21：10│          │鍾明達    │    │B：我可以9點半丟完垃圾再過去嗎？              │P26新增 │
│    │      │          │          │    │A：好阿。                                     │        │
│    │      │          │          │    │B：我到了的時候，打你家附近之公共電話給你，可 │        │
│    │      │          │          │    │以嗎？我響2聲就好了。                         │        │
│    │      │          │          │    │A：只響2聲就好喔。                            │        │
│    │      │          │          │    │B：好。                                       │        │
│    │      │          │          │    │A：「阿斌」有跟你說嗎？                       │        │
│    │      │          │          │    │B：我知道一樣在那家店那邊。                   │        │
│    │      │          │          │    │A：店？                                       │        │
│    │      │          │          │    │B：對阿，那間雜貨店阿。                       │        │
│    │      │          │          │    │A：不是啦，從旁邊。                           │        │
│    │      │          │          │    │B：喔，OK。                                   │        │
└──┴───┴─────┴─────┴──┴───────────────────────┴────┘
7.99年10月15日、16日
┌──┬───┬────┬─────┬──┬───────────────────────┬────┐
│編號│日期  │監察目標│通話對象  │發受│        通    話    內    容                  │  備註  │
│    │      │        │          │ 話 │                                              │        │
├──┼───┼────┼─────┼──┼───────────────────────┼────┤
│ 1  │991015│張峻彰  │0000000000│受  │【簡訊】我小胖、抱歉！想跟你商量一件事，可以跟│偵卷P99 │
│    │23：__│        │鍾明達    │    │你在借兩千嗎。因為我工作的薪水要下星期一左右才│        │
│    │      │        │          │    │領的到，到時候錢在給你。可以嗎？              │        │
├──┼───┼────┼─────┼──┼───────────────────────┼────┤
│ 2  │991015│張峻彰  │0000000000│受  │【鍾明達要以欠款方式向張峻彰購買毒品，張峻彰在│偵卷P99 │
│    │23：41│        │鍾明達    │    │汐止朋友住處，請小胖前往拿毒品】              │        │
├──┼───┼────┼─────┼──┼───────────────────────┼────┤
│ 3  │991016│張峻彰  │0000000000│受  │A：喂                                         │偵卷P99 │
│    │00：32│        │鍾明達    │    │B：我到了                                     │        │
│    │      │        │          │    │A：嗯                                         │        │
├──┼───┼────┼─────┼──┼───────────────────────┼────┤
│ 4  │991016│張峻彰  │0000000000│受  │A：喂                                         │偵卷P99 │
│    │00：36│        │鍾明達    │    │B：樓下門沒有開耶                             │        │
│    │      │        │          │    │A：又沒鎖，你白爛喔                           │        │
│    │      │        │          │    │好，阿斌上去了                                │        │
└──┴───┴────┴─────┴──┴───────────────────────┴────┘
(三)王庶傑部分：
1.99年8 月25日
┌──┬───┬────┬─────┬──┬───────────────────────┬────┐
│編號│日期  │監察目標│通話對象  │發受│        通    話    內    容                  │  備註  │
│    │      │        │          │ 話 │                                              │        │
├──┼───┼────┼─────┼──┼───────────────────────┼────┤
│ 1  │990825│張峻彰  │0000000000│受  │A：喂                                         │        │
│    │19：37│        │王庶傑    │    │B：張仔                                       │偵卷P86 │
│    │      │        │          │    │A：嗯                                         │        │
│    │      │        │          │    │B：你人在哪？                                 │        │
│    │      │        │          │    │A：家裡啊。                                   │        │
│    │      │        │          │    │B：你有辦法「處理」嗎？（指毒品）             │        │
│    │      │        │          │    │A：等小傑過來，我等一下要跟他出去。           │        │
│    │      │        │          │    │B：喔，你要跟他出去？                         │        │
│    │      │        │          │    │A：對阿，要去拜拜                             │        │
│    │      │        │          │    │B：你幫我處理一下好嗎                         │        │
│    │      │        │          │    │A：要多少？                                   │        │
│    │      │        │          │    │B：「1個」阿。                                │        │
│    │      │        │          │    │A：「1個」嗎？                                │        │
│    │      │        │          │    │B：對啊，等一下，阿傑過來，你幫我送過來好嗎？ │        │
│    │      │        │          │    │還是我過去找你們？                            │        │
├──┼───┼────┼─────┼──┼───────────────────────┼────┤
│ 2  │990825│張峻彰  │0000000000│發  │【簡訊】OK                                    │偵卷P86 │
│    │19：39│        │王庶傑    │    │                                              │        │
├──┼───┼────┼─────┼──┼───────────────────────┼────┤
│ 3  │990825│張峻彰  │0000000000│受  │A：喂                                         │偵卷P86 │
│    │19：40│        │王庶傑    │    │B：他多久會到？                               │        │
│    │      │        │          │    │A：8、9吧？                                   │        │
│    │      │        │          │    │B：8、9點喔？現在幾點？                       │        │
│    │      │        │          │    │A：差不多了，現在快8點了。                    │        │
│    │      │        │          │    │B：喔                                         │        │
│    │      │        │          │    │A：你在哪裡？                                 │        │
│    │      │        │          │    │B：我在家裡，還是看你們方便                   │        │
│    │      │        │          │    │A：我們要過去前打給你。                       │        │
├──┼───┼────┼─────┼──┼───────────────────────┼────┤
│ 4  │990825│張峻彰  │0000000000│受  │A：喂                                         │偵卷P86 │
│    │20：53│        │王庶傑    │    │B：張仔，要過來了嗎？                         │        │
│    │      │        │          │    │A：他還沒來啊                                 │        │
│    │      │        │          │    │B：他還沒到？                                 │        │
│    │      │        │          │    │A：等他洗澡一下，很快                         │        │
│    │      │        │          │    │B：好啦，等你啦。                             │        │
├──┼───┼────┼─────┼──┼───────────────────────┼────┤
│ 5  │990825│張峻彰  │0000000000│發  │B：喂                                         │偵卷P86 │
│    │20：54│        │王庶傑    │    │A：等一下要不要一起去拜拜？                   │        │
│    │      │        │          │    │B：你幫我多拜一下就好啦。                     │        │
│    │      │        │          │    │A：哈哈，好啦。                               │        │
│    │      │        │          │    │B：張仔，快一點啦，我快死了（指快點將毒品運送 │        │
│    │      │        │          │    │過來）                                        │        │
│    │      │        │          │    │A：好啦，要過去打給你。                       │        │
├──┼───┼────┼─────┼──┼───────────────────────┼────┤
│ 6  │990825│張峻彰  │0000000000│發  │【簡訊】我打給他  他說處理到就過來！在忍一下吧│偵卷P86 │
│    │21：30│        │王庶傑    │    │                                              │        │
└──┴───┴────┴─────┴──┴───────────────────────┴────┘
2.99年8 月27日、28日
┌──┬───┬────┬─────┬──┬───────────────────────┬────┐
│編號│日期  │監察目標│通話對象  │發受│        通    話    內    容                  │  備註  │
│    │      │        │          │ 話 │                                              │        │
├──┼───┼────┼─────┼──┼───────────────────────┼────┤
│ 1  │990827│張峻彰  │0000000000│受  │【簡訊】支援！中油今天沒開                    │偵卷P88 │
│    │22：58│        │王庶傑    │    │                                              │        │
├──┼───┼────┼─────┼──┼───────────────────────┼────┤
│ 2  │990828│張峻彰  │0000000000│發  │【簡訊】沒錢啦！改騎腳踏車                    │偵卷P88 │
│    │00：13│        │王庶傑    │    │                                              │        │
├──┼───┼────┼─────┼──┼───────────────────────┼────┤
│ 3  │990828│張峻彰  │0000000000│受  │【簡訊】太深！不懂！坐計程車？我幫你出        │偵卷P88 │
│    │00：17│        │王庶傑    │    │                                              │        │
├──┼───┼────┼─────┼──┼───────────────────────┼────┤
│ 4  │990828│張峻彰  │0000000000│發  │【簡訊】沒錢拿什麼幫你加油！（指毒品進貨）    │偵卷P88 │
│    │00：20│        │王庶傑    │    │                                              │        │
├──┼───┼────┼─────┼──┼───────────────────────┼────┤
│ 5  │990828│張峻彰  │0000000000│受  │【簡訊】我有啊                                │偵卷P88 │
│    │00：22│        │王庶傑    │    │                                              │        │
├──┼───┼────┼─────┼──┼───────────────────────┼────┤
│ 6  │990828│張峻彰  │0000000000│發  │【簡訊】加一桶ㄇ？我幫你問問！我不確定有喔    │偵卷P88 │
│    │00：29│        │王庶傑    │    │                                              │        │
├──┼───┼────┼─────┼──┼───────────────────────┼────┤
│ 7  │990828│張峻彰  │0000000000│受  │【簡訊】有就直接殺過來吧！不用在等了          │偵卷P88 │
│    │00：32│        │王庶傑    │    │                                              │        │
├──┼───┼────┼─────┼──┼───────────────────────┼────┤
│ 8  │990828│張峻彰  │0000000000│發  │【簡訊】他同事一點半下班會送過來，你要幾個啊？│偵卷P88 │
│    │00：43│        │王庶傑    │    │真ㄉ很怕你睡著捏，不要人家到ㄌ打給你，你又睡ㄉ│        │
│    │      │        │          │    │四腳朝天                                      │        │
├──┼───┼────┼─────┼──┼───────────────────────┼────┤
│ 9  │990828│張峻彰  │0000000000│受  │【簡訊】不會啦！晚點見                        │偵卷P88 │
│    │00：47│        │王庶傑    │    │                                              │        │
├──┼───┼────┼─────┼──┼───────────────────────┼────┤
│ 10 │990828│張峻彰  │0000000000│發  │【簡訊】他們到ㄌ我就打給你，你要幾ㄍㄚ？你不說│偵卷P88 │
│    │00：50│        │王庶傑    │    │我怎麼拿                                      │        │
├──┼───┼────┼─────┼──┼───────────────────────┼────┤
│ 11 │990828│張峻彰  │0000000000│受  │【簡訊】1                                     │偵卷P88 │
│    │00：52│        │王庶傑    │    │                                              │        │
├──┼───┼────┼─────┼──┼───────────────────────┼────┤
│ 12 │990828│張峻彰  │0000000000│發  │【簡訊】他朋友在路上ㄌ，等等我就過ㄑ摟！你睡ㄌ│偵卷P88 │
│    │02：01│        │王庶傑    │    │沒，要睡門別反鎖                              │        │
├──┼───┼────┼─────┼──┼───────────────────────┼────┤
│ 13 │990828│張峻彰  │0000000000│受  │【簡訊】OK                                    │偵卷P88 │
│    │02：03│        │王庶傑    │    │                                              │        │
├──┼───┼────┼─────┼──┼───────────────────────┼────┤
│ 14 │990828│張峻彰  │0000000000│受  │【簡訊】還沒到嗎？                            │偵卷P88 │
│    │03：18│        │王庶傑    │    │                                              │        │
├──┼───┼────┼─────┼──┼───────────────────────┼────┤
│ 15 │990828│張峻彰  │0000000000│    │【簡訊】出門了嗎                              │偵卷P88 │
│    │03：34│        │王庶傑    │    │                                              │、185   │
├──┼───┼────┼─────┼──┼───────────────────────┼────┤
│ 16 │990828│張峻彰  │0000000000│    │【簡訊】恩                                    │偵卷P88 │
│    │03：37│        │王庶傑    │    │                                              │        │
└──┴───┴────┴─────┴──┴───────────────────────┴────┘
3.99年9 月12日
┌──┬───┬────┬─────┬──┬───────────────────────┬────┐
│編號│日期  │監察目標│通話對象  │發受│        通    話    內    容                  │  備註  │
│    │      │        │          │ 話 │                                              │        │
├──┼───┼────┼─────┼──┼───────────────────────┼────┤
│ 1  │990912│張峻彰  │0000000000│發  │B：喂                                         │偵卷P94 │
│    │19：20│        │王庶傑    │    │A：你在幹嘛？                                 │        │
│    │      │        │          │    │B：沒有阿，我在家，你在哪？                   │        │
│    │      │        │          │    │A：…(聊簽賭六合彩)                           │        │
│    │      │        │          │    │B：過來「加油」啦（指要購買毒品）。           │        │
│    │      │        │          │    │A：我感冒睡了2天了。                          │        │
│    │      │        │          │    │B：過來啊，我順便有事要跟你說。               │        │
│    │      │        │          │    │A：晚一點看怎樣。                             │        │
└──┴───┴────┴─────┴──┴───────────────────────┴────┘
附表三：
起訴書附表編號15所載99年8 月23日凌晨3 、4 時出售甲基安非
他命予王庶傑部分
┌──┬───┬────┬─────┬──┬───────────────────────┬────┐
│編號│日期  │監察目標│通話對象  │發受│        通    話    內    容                  │  備註  │
│    │      │        │          │ 話 │                                              │        │
├──┼───┼────┼─────┼──┼───────────────────────┼────┤
│ 1  │990823│張峻彰  │0000000000│發  │【簡訊】你哪裡有沒有油(指毒品)                │偵卷P84 │
│    │01：27│        │王庶傑    │    │                                              │        │
│    │      │        │（阿仔）  │    │                                              │        │
├──┼───┼────┼─────┼──┼───────────────────────┼────┤
│ 2  │990823│張峻彰  │0000000000│受  │【簡訊】有                                    │偵卷P84 │
│    │01：28│        │王庶傑    │    │                                              │        │
├──┼───┼────┼─────┼──┼───────────────────────┼────┤
│ 3  │990823│張峻彰  │0000000000│發  │【簡訊】等我爸睡ㄌ在過去!不要睡著拉           │偵卷P84 │
│    │01：33│        │王庶傑    │    │                                              │        │
├──┼───┼────┼─────┼──┼───────────────────────┼────┤
│ 4  │990823│張峻彰  │0000000000│受  │【簡訊】幹！等你等到肚子餓！買麥當勞啦        │偵卷P84 │
│    │03：28│        │王庶傑    │    │                                              │        │
├──┼───┼────┼─────┼──┼───────────────────────┼────┤
│ 5  │990823│張峻彰  │0000000000│發  │B：喂                                         │偵卷P84 │
│    │03：33│        │王庶傑    │    │A：沒車，怎麼買「麥當勞」                     │        │
│    │      │        │          │    │B：隨便買一個東西吃就好啦，你要怎麼來？       │        │
│    │      │        │          │    │A：坐計程車阿。                               │        │
│    │      │        │          │    │B：喔，你隨便買啦，可以吃的就可以了           │        │
│    │      │        │          │    │A：好                                         │        │
└──┴───┴────┴─────┴──┴───────────────────────┴────┘
所犯法條：
毒品危害防制條例第4條第2項
製造、運輸、販賣第二級毒品者，處無期徒刑或七年以上有期徒
刑，得併科新臺幣一千萬元以下罰金。